臺灣高等法院臺中分院刑事判決　　 96年度上更(一)字第258號
上　訴　人　臺灣南投地方法院檢察署檢察官
上　訴　人
即　被　告　丙○○
　　　　　　　　　　（現另案在臺灣臺中監獄執行中）
選任辯護人　吳光中律師
上列上訴人等因被告違反毒品危害防制條例案件，不服臺灣南投
地方法院中華民國九十三年八月十日第一審判決（民國九十二年
度訴字第二八五號，起訴案號：臺灣南投地方法院檢察署民國九
十二年度偵緝字第九四號、九十二年度偵字第二Ｏ六一號，移送
併辦案號：臺灣南投地方法院檢察署九十二年偵字第二二六０號
），提起上訴，經本院判決後，由最高法院第一次發回更審，本
院判決如下：
    主  文
原判決撤銷。
丙○○連續販賣第一級毒品，累犯，處有期徒刑捌年陸月。未扣
案販賣第一級毒品所得新臺幣伍仟元沒收，如全部或一部不能沒
收時，以其財產抵償之。
    事  實
一、丙○○（綽號翁仔）曾於民國（下同）八十九年間因犯施用
    第一級毒品罪及施用第二級毒品罪，經臺灣彰化地方法院以
    八十九年度訴字第一Ｏ四號判決分別判處有期徒刑七月、三
    月確定，經定應執行刑為有期徒刑八月，甫於九十年十月七
    日執行完畢。
二、丙○○明知海洛因業經行政院衛生署公告列為毒品危害防制
    條例所列管之第一級毒品，不得製造、運輸、販賣及持有，
    竟基於販賣第一級毒品海洛因（以下簡稱海洛因）營利之概
    括犯意，意圖營利販賣海洛因，先行向真實姓名、年籍不詳
    之人買入供以販賣用之海洛因，於下列時間、地點，以前開
    高於進價之價格，販賣第一級毒品海洛因牟利：
  (一)於九十一年十二月四日某時許起（即戊○○於九十一年十一
    月間因施用毒品案件送勒戒處所觀察勒戒出所之日起），至
    九十一年十二月二十四日下午七時四十分止（即戊○○為警
    查獲其涉犯毒品案件之日止），由戊○○撥打不知何人所有
    由丙○○所使用門號Ｚ000000000號ＮＯＫＩＡ行
    動電話聯絡後，即在約定之南投縣竹山鎮中正巷星期四夜市
    前，以每次新臺幣（下同）一千元之價格，連續販賣第一級
    毒品海洛因一小包（重量不詳）予戊○○四次，丙○○販賣
    第一級毒品海洛因合計獲利四千元。
  (二)丙○○復承前概括犯意，於九十一年十二月間，在其位於南
    投縣竹山鎮○○街九七巷二十號住處附近，以一千元之價格
    ，販賣第一級毒品海洛因一小包（重量不詳）予丁○○一次
    ，丙○○販賣第一級毒品海洛因此獲利一千元。
  (三)丙○○又承前概括犯意及故買贓物之犯意，於九十一年十二
    月十日後某日，在其上開住處，明知丁○○所持有之行動電
    話門號Ｚ000000000號ＳＩＭ卡一枚（申請人為莊
    ，於九十年三月間申請使用，於九十一年十一月底前不詳
    時間失竊，嗣於九十一年十二月十日後某日，丁○○在南投
    縣竹山鎮農會延平辦事處旁之公共電話旁拾獲而持有，丁○○侵占離本人所持有之物部分，業經原審法院以九十二年度
    訴字第三四八號判處罪刑在案），係來歷不明之贓物，竟以
    價值一千元之第一級毒品海洛因一小包（含袋毛重約Ｏ．五
    公克），向丁○○故買贓物即門號Ｚ000000000號
    ＳＩＭ卡一枚，以物易物之方式，並同時販賣該海洛因毒品
    予丁○○施用，而販賣第一級毒品並取得該ＳＩＭ卡。丙○○取得該ＳＩＭ卡後，於九十一年十二月間某日，將該ＳＩ
    Ｍ卡轉賣與乙○○。
三、嗣於九十一年十二月二十七日二十時十分許，在南投縣竹山
    鎮○○街大興農超市前，為警查獲庚○○施用毒品案件，復
    於同日二十時三十分許，經庚○○帶同警方前往丙○○位於
    南投縣竹山鎮○○路二六Ｏ號二樓租屋處所，並扣得不知何
    人所有由丙○○使用供販賣第一級毒品海洛因所用之ＮＯＫ
    ＩＡ行動電話一支（含門號Ｚ000000000號ＳＩＭ
    卡一枚，以上物品原扣押於丙○○另案施用毒品案件內，已
    經檢察官發還與被告丙○○）。
四、案經南投縣政府警察局竹山分局報請臺灣南投地方法院檢察
    署檢察官偵查起訴。
    理  由
壹、程序部分：
一、關於證人戊○○於警詢時證言之證據能力：
    被告之選任辯護人為被告辯護稱：證人戊○○於警詢時供述
    有向被告買過海洛因，此為被告以外之人於審判外之陳述，
    依刑事訴訟法第一百五十九條第一項之規定，無證據能力等
    語。
  (一)惟按，被告以外之人（包括證人、鑑定人、告訴人、被害人
    及共同被告等）於檢察事務官、司法警察官或司法警察調查
    中所為之陳述，與審判中不符時，其先前之陳述具有較可信
    之特別情況，且為證明犯罪事實存否所必要者，得為證據，
    刑事訴訟法第一百五十九條之二定有明文。所謂「前後陳述
    不符」之要件，應就前後階段之陳述進行整體判斷，以決定
    其間是否具有實質性差異，惟無須針對全部陳述作比較，陳
    述之一部分有不符，亦屬之。而所謂「較可信之特別情況」
    之情形，亦應就前後陳述時之各種外部情況進行比較，以資
    決定何者外部情況具有可信性。若陳述係在特別可信之情況
    下所為，則虛偽陳述之危險性即不高，雖係審判外陳述，或
    未經被告反對詰問，仍得承認其有證據能力。
  (二)本件證人戊○○於原審審理中翻異前詞，所為證述內容與警
    訊所述不同，經查，證人戊○○於警訊時之證述，依其記載
    內容，係採取一問一答方式，此有證人戊○○之警訊筆錄在
    卷可查（見九十二年度偵字第二０六一號卷第二八頁），且
    上開證人戊○○於警訊時之供述較接近案發時點，記憶應較
    為清晰，憑信性甚高，而當時未直接面對被告丙○○，其當
    時心理較為篤定，壓力較小，較有可能據實陳述，況觀以上
    開證人戊○○於警訊及原審所為證述之內容，其明確證述曾
    經交付金錢後由被告交付毒品，證人戊○○於原審審理中並
    未表示其之警訊內容係遭受不正方法訊問或非出於其自由意
    志而為供述，益徵其上開於警訊時之陳述應具有任意性。且
    證人戊○○於原審證稱：認識被告，被告的綽號是「翁仔」
    等語（見原審卷第二三七、二三八頁），足認證人戊○○與
    被告間係朋友關係，雙方並無仇恨怨隙之關係，應無憑空虛
    構以誣陷被告之可能。再者，證人戊○○於原審審理中證稱
    ：一共託被告買三、四次海洛因，每次約一千元至三千元等
    語，證人戊○○於原審雖改口證稱：是託被告買毒品云云（
    見原審卷第二三七、二三八頁），顯係經權衡輕重，為袒護
    被告或恐被告對其不利等因素而所為之託詞，信憑性甚低，
    故本院審酌證人戊○○於警詢中之證述，距案發日較近，當
    時記憶自較深刻，可立即反應所知，不致因時隔日久而遺忘
    案情；且較無來自被告在場之壓力而出於虛偽不實之指證，
    或事後串謀而故為迴護被告之機會，上開供述證據之取得過
    程並無瑕疵，且與本案待證事實間具有相當之關聯性，以之
    為本案證據尚無不當，揆諸上開說明，其先前於警詢中所為
    之陳述，客觀上應具有較可信之特別情況，且亦為證明犯罪
    事實存否所必要，依上揭規定，上開證人戊○○於警訊之陳
    述，本院認符合刑事訴訟法第一百五十九條之二之情形而有
    證據能力。
二、次按被告以外之人（包括證人、鑑定人、告訴人、被害人及
    共同被告等）於審判外之陳述雖不符刑事訴訟法第一百五十
    九條之一至之四等四條之規定，而經當事人於審判程序同意
    作為證據，法院審酌該言詞陳述或書面陳述作成時之情況，
    認為適當者，亦得為證據；當事人、代理人或辯護人於法院
    調查證據時，知有刑事訴訟法第一百五十九條第一項不得為
    證據之情形，而未於言詞辯論終結前聲明異議者，視為有前
    項之同意，同法第一百五十九條之五定有明文。立法意旨在
    於傳聞證據未經當事人之反對詰問予以核實，原則上先予排
    除。惟若當事人已放棄反對詰問權，於審判程序中表明同意
    該等傳聞證據可作為證據；或於言詞辯論終結前未聲明異議
    ，基於尊重當事人對傳聞證據之處分權，及證據資料愈豐富
    ，愈有助於真實發見之理念，且強化言詞辯論主義，使訴訟
    程序得以順暢進行，上開傳聞證據亦均具有證據能力。本件
    證人丁○○、庚○○、莊、乙○○等人固曾於警詢中為陳
    述，其性質雖屬傳聞證據，惟查無符合同法第一百五十九條
    之一至之四等前四條之情形，其等所為之上開警詢筆錄內容
    ，業經本院審理時予以提示並告以要旨，且各經檢察官及被
    告等人表示意見。當事人已知上述筆錄乃傳聞證據，且均未
    於言詞辯論終結前對該等筆錄內容聲明異議，依上開規定，
    是其等於警詢中之證言已擬制同意其有證據能力，本院審酌
    上開筆錄作成時，較無人情施壓或干擾，亦無不當取供之情
    形，認為以之作為本案之證據亦屬適當，是其等於警詢中之
    證言自具有證據能力。
三、關於卷附之法務部調查局鑑定通知書，是屬於刑事訴訟法第
    二百零六條之鑑定報告，依刑事訴訟法第一百五十九條第一
    項之除外規定（參照該條立法理由），得作為證據。
貳、實體部分：
一、訊據上訴人即被告丙○○（下稱被告）固坦白承認其於上開
    時地，向丁○○取得門號Ｚ000000000號ＳＩＭ卡
    一枚後，再轉賣予乙○○使用之事實，惟矢口否認有連續販
    賣第一級毒品海洛因予戊○○、丁○○或故買贓物之犯行，
    辯稱：伊未販賣毒品海洛因予戊○○、丁○○，伊不知丁○○交付之前開門號ＳＩＭ卡係贓物，且當時是丁○○先施用
    完海洛因毒品，再拿該ＳＩＭ卡換海洛因毒品的，伊並未販
    賣毒品海洛因予丁○○，警方在伊租住處查扣之毒品或物品
    均非伊所有云云。經查：
  (一)被告販賣第一級毒品海洛因予戊○○部分：
  (1)證人戊○○於九十一年十二月二十五日警訊時證稱：「（問
    ：你還向何人購買海洛因？）我還向一名綽號『翁仔』男子
    購買海洛因四次。」、「（問：『翁仔』如何聯絡？年籍為
    何？電話幾號？）『翁仔』聯絡電話Ｚ000000000
    。我只知道他住竹山鎮○○街九七巷二十號。」、「（問：
    本所提供丙○○〔男、六十一年九月二十一日生、Ｚ000
    000000〕是否是『翁仔』本人？）我所說『翁仔』是
    口卡中丙○○沒錯。」、「（問：你與丙○○在何處交易？
    ）我與丙○○都在竹山鎮中正巷星期四夜市前交易。」等語
    （見九十二年度偵字第二Ｏ六一號卷第二十八頁），且警方
    確在被告位於南投縣竹山鎮○○路二六Ｏ號二樓租屋處查扣
    ＮＯＫＩＡ行動電話一支（含門號Ｚ000000000號
    ＳＩＭ卡一枚），又被告於原審九十二年八月十三日行準備
    程序時亦供稱：其綽號為「翁仔」等語（見原審卷第四三頁
    ），可見證人戊○○前開警訊時所證曾向被告購買第一級毒
    品海洛因等情，顯非無憑，堪予採信。
  (2)證人戊○○於原審九十三年一月十五日審理時雖改口證稱：
    伊打電話給被告丙○○幫伊拿毒品，警訊時伊以為這樣就是
    向被告買毒品，一共託被告買三、四次，每次約一千元至三
    千元云云（見原審卷第二三六至二三八頁），惟觀諸證人戊○○前開警訊筆錄，警員詢問之問題及證人戊○○回答之內
    容，均係針對向何人購買海洛因之情節所為，證人戊○○應
    無可能將委託被告購買之情形誤認為係被告販賣毒品，再觀
    諸證人戊○○於原審亦證稱：：「（問：是否認識被告？）
    認識。」、「（問：丙○○綽號？）翁仔。」等語（見原審
    卷第二三六頁、第二三八頁），足認證人戊○○與被告早已
    熟識。又按當事人約定一方移轉財產權於他方，他方支付價
    金之契約，即可謂之買賣，查證人戊○○確有支付價金給被
    告，被告又確有交付毒品海洛因給證人戊○○，則其二人間
    之買賣關係自已經生效，自不因該毒品是否由被告另外向他
    人調取而有不同，此觀之一般顧客向商店購買指定物品，商
    店本身正好缺貨，乃向其他廠商調貨之情形，其買賣關係仍
    然存在於顧客與商店之間，而非存在於顧客與廠商之間自明
    。且證人戊○○於原審經檢察官詰問何時託被告買毒品，證
    人戊○○答稱：忘記了、記不起來等語，對於是否知悉被告
    係向何人購買，證人戊○○亦答稱：我不認識等語（見原審
    卷第二三七頁），顯見證人戊○○於原審改口證稱係託被告
    購買毒品海洛因云云，係事後迴護被告之詞，難予採信，自
    無從據為被告有利之認定，且益徵證人戊○○確曾向被告購
    買第一級毒品海洛因無訛。
  (3)員警詢問證人戊○○時，未就被告係於何期間販賣海洛因予
    證人戊○○加以詢問，致證人戊○○於警詢時未明確供稱其
    向被告購買第一級毒品海洛因之期間，惟查，證人戊○○曾
    因施用毒品案件，於九十一年十一月五日經法院裁定送勒戒
    處所觀察勒戒後，因認無繼續施用毒品之傾向，嗣於九十一
    年十二月四日出所，有證人戊○○之法務部在監在押資料表
    及臺灣高等法院被告前案紀錄表各一份附卷可稽（見原審卷
    第五二頁、本院卷第三二、三三頁），而證人戊○○出所後
    ，復於九十一年十二月二十四日下午七時四十分，為警在其
    與案外人張秀雲位於南投縣竹山鎮○○路○段一九六號三樓
    查獲第一級毒品海洛因Ｏ．六公克而涉嫌毒品案件，經警於
    九十一年十二月二十五日對其製作筆錄始供出毒品來源，如
    前所述之事實，有證人戊○○該日警訊筆錄附卷為憑（見九
    十二年度偵字第二０六一號卷第二八頁），則證人戊○○於
    受觀察勒戒執行完畢後出所後，既因其與案外人張秀雲之租
    屋處再遭警查獲海洛因毒品而向警方供出毒品來源係來自被
    告，則其向被告購買第一級毒品海洛因之期間，本院認為應
    介於證人戊○○於九十一年十一月間因施用毒品案件送勒戒
    處所觀察勒戒出所之日即九十一年十二月四日起，至證人戊○○為警查獲其再度涉嫌毒品案件之日即九十一年十二月二
    十四日下午七時四十分之間。
  (4)按證人之陳述有部分前後不符，或相互間有所歧異時，究竟
    何者為可採，法院仍得本其自由心證予以斟酌，非謂一有不
    符或矛盾，即應認其全部均為不可採信（最高法院七十四年
    臺上字第一五九九號判例參照）。證人戊○○於原審改稱共
    託被告買三、四次毒品，每次約一千元至三千元云云（見原
    審卷第二三七頁），本院認係迴護被告之詞，不足採信，已
    如前述，惟證人戊○○就毒品交易之次數，其於警詢中明確
    證稱：向被告購買海洛因四次等語（見九十二年度偵字第二
    ０六一號卷第二八頁），本院認為證人戊○○於九十一年十
    二月二十五日警詢中因被告未在場，較無利害關係及人情壓
    力之考量，彼時之證述顯係出於自由意識所為，且距離案發
    時間較接近，並有在被告處所查獲之0000000000
    號行動電話資為佐證，證人戊○○之記憶力較為清晰，故其
    證述應相較原審審理中所言可信，是以，證人戊○○於警詢
    證述被告販賣海洛因之次數，應堪採信。又關於被告販賣海
    洛因予證人戊○○之價格，證人戊○○於警詢中並未陳述相
    關內容，證人戊○○於原審證稱：託被告買三、四次毒品，
    每次約一千元至三千元等語，其中關於託被告購買海洛因之
    證詞，難予採信，惟關於被告先後販賣海洛因給證人戊○○
    之價格，證人戊○○此部分之證述則可作為論罪之依據。證
    人戊○○對於向被告購買海洛因之價格之陳述，雖無法精確
    指證，然按人之記憶本屬有限，對之前發生的細節無法全數
    記憶，尤以施用毒品者之記憶又較常人為差，因而對於取得
    毒品之來源即向誰購買固尚可記憶，然對於購買毒品之次數
    、數額及每次購買之金額則往往無法肯定，此乃可理解的事
    ，又依據嚴格證據法則之精神及本諸罪疑惟輕、最有利於被
    告之原則計算（證人所述細節略有歧異，依有利被告原則，
    爰依最低價額計算），就證人戊○○之證詞，採認其中金額
    最低者，以此最有利之原則認定，被告各次販賣行為所得金
    額各為一千元。再者，被告販賣海洛因予證人戊○○之價格
    ，每次為一千元，販賣四次，合計獲利應為四千元。
  (二)被告販賣第一級毒品海洛因予丁○○及故買贓物部分：
  (1)證人丁○○於原審九十二年十二月二十二日審理時結證稱：
    「（問：毒品向何人購買？）我曾經向被告購買過海洛因。
    」、「（問：從何時起向被告購買？）買了兩、三次，時間
    忘記了。」、「（問：最後一次購買時間？）去年十二月，
    我撿到電話卡，我問被告是否需要，被告說好，叫我過去他
    那邊，到他那裡，我先拿被告海洛因來用，說我用電話卡跟
    你換海洛因。」、「（問：每次是否用現金交易？）之前是
    用現金。」、「（問：每次購買多少錢？）一仟元。」、「
    （問：何時賣電話卡給被告？）去年十二月，日期忘記了。
    」、「（問：那張卡何來？）在延平農會辦事處外面的電話
    亭撿到的。」、「（問：賣時有無對被告說電話卡如何來的
    ？）有，我告訴被告說電話卡是我撿到的。」、「（問：給
    時有無說電話費你要付？）沒有。」、「（問：被告從何時
    賣毒品給你？）不記得。」、「（問：有無約定交貨地點？
    ）不一定。」、「（問：買毒品如何與被告聯絡？）打行動
    電話給他。」、「（問：被告行動電話號碼？）忘記了。」
    、「（問：你說不知道何時向被告買毒品，那麼你們約見面
    地點在何處？）在他家附近。」、「（問：何時開始向被告
    購買海洛因？）去年。」、「（問：你撿到電話卡，打電話
    給被告，到他家你先拿毒品施用，後來才向被告說用電話卡
    抵海洛因？）是。」、「（問：被告說要抵用電話卡費用？
    ）我跟他說電話卡給你，被告沒有表示意見，我撿到時問被
    告需不需要，被告說需要，我就到他家，當時我在他家施用
    壹仟元的海洛因，所以抵用壹仟元。」、「（問：是否被告
    表示讓你抵用壹仟元海洛因？）我對被告說時被告沒有表示
    意見。」、「（問：對你在九十二年偵字第二二六０號偵查
    卷中警訊時所言意見？〈提示〉）警訊中所言實在，我今日
    所言與當時警訊所言有出入，應以當時警訊所言為準。當時
    拿電話卡跟他換壹仟元的海洛因，被告說好，當時海洛因放
    在桌上，我就先拿來用，我再拿電話卡給被告。」、「（問
    ：為何今日所言與警訊筆錄有出入？）因為我不知道這到底
    算不算是購買。我事先跟被告說我以電話卡換取海洛因施用
    ，我才過去被告家。」等語（見原審卷第一九０至一九四頁
    ）。堪認證人丁○○除以行動電話門號ＳＩＭ卡以物易物方
    式（亦屬買賣）向被告購買海洛因毒品，被告因而取得該Ｓ
    ＩＭ卡外，尚曾以每次一千元現金向被告購買毒品海洛因無
    訛。且被告於警訊復供稱：其與丁○○並無任何仇恨、糾紛
    等語（見九十二年度偵字第二Ｏ六一號卷第十頁正面），衡
    情證人丁○○與被告既無怨隙，自無誣攀之必要，證人丁○○前開證言，應堪採信。又證人丁○○經警方於九十二年四
    月二十三日採集其尿液送驗結果，確呈嗎啡陽性反應，此有
    南投縣政府衛生局尿液檢驗單、南投縣警察局竹山分局委託
    鑑驗尿液與真實姓名對照表各一件附卷為憑（見九十二年度
    偵字第二０六一號卷第十三至十四頁），由此足證，證人丁○○指證曾向被告購買海洛因之事實，自堪予採信。
  (2)被告前揭持有之行動電話門號Ｚ000000000號ＳＩ
    Ｍ卡一枚，係莊於九十年三月間申請使用，此有台灣大哥
    大股份有限公司基本資料查詢在卷為憑（見九十二年偵字第
    二二六０號影卷第十九頁背面、本院卷第四五頁），證人莊
    於九十二年三月二十八日警訊時證稱：「（問：妳於何時
    向臺灣大哥大申請行動電話，門號幾號？何人使用？使用有
    多久？）是在九十年三月間申請，0000-000000但一直沒有
    使用。」、「（問：該行動電話是否有連手機一齊失竊？）
    當時申請尚未使用，連同卡片置放在樓下床頭櫃內一齊失竊
    。」、「（問：當時房間是何人使用？該ＳＩＭ卡於何時失
    竊？）沒人居住，九十一年十一月底，．．．九十二年元月
    份繳費通知單寄來才知道卡片被竊，向公司調通聯紀錄並報
    停話。」等語（見九十二年偵字第二二六０號影卷第十四頁
    背面至十五頁）；又證人丁○○於九十二年四月二十三日警
    詢時證稱：「（問：九十一年十二月間你是否有賣給丙○○
    乙張行動電話ＳＩＭ卡？）有賣給丙○○乙張行動電話ＳＩ
    Ｍ卡，價錢是新台幣壹仟元。我再將那壹仟元向丙○○買海
    洛英吸食。」、「（問：是那家行動電話的卡片？該卡片係
    何人所有？）是臺灣大哥大公司的卡片，我不知是何人的，
    是在九十一年十二月間在延平工業區旁竹山農會延平辦事處
    外面電話機上拾獲的，當時卡片是完整的未使用過。」、「
    （問：當時你是否知道該號碼？乙○○你是否認識？）我不
    知道號碼，乙○○我認識他。」、「（問：該ＳＩＭ卡後來
    再轉賣給乙○○你是否知道？）我不知道〈卡片當場提示〉
    。」、「（問：你們是在何處交易？）當時我撿到該卡片有
    打電話給他，說要賣給他，問他是否有需要，他回答說要買
    ，價錢是新台幣壹仟元，我說壹仟元向你買海洛英，丙○○
    說好，我便前去，在他家當場交易。」等語（見九十二年偵
    字第二０六一號卷第十一頁及背面）；證人丁○○於原審九
    十二年十二月二十二日審理時結證稱：「當時拿電話卡跟他
    換壹仟元的海洛因，被告說好，當時海洛因放在桌上，我就
    先拿來用，我再拿電話卡給被告。」、「我事先跟被告說我
    以電話卡換取海洛因施用，我才過去被告家。」等語（見原
    審卷第一九四頁）；證人乙○○於九十二年四月十四日警訊
    時證稱：「ＳＩＭ卡是我向丙○○（住竹山鎮○○街）以新
    台幣壹仟伍佰元買來的。」、「（問：何時向丙○○買來使
    用？有否告訴來源？）我是在九十一年十二月間向他買的，
    當時他告訴我可以使用三個月，沒有告訴我來源，有表示是
    王八卡，是前縣議員張大成的兒子丁○○（住在社寮里）賣
    給他，他再轉讓給我。」、「（問：該行動電話你使用多久
    ？丙○○、丁○○二人你是否認識？）使用至九十二年元月
    八日被警查扣為止。翁、張二人我均認識。」」、「（問：
    當時丙○○有沒告訴你，該號碼是那家公司的？）沒有告訴
    我，交給我時是整張卡交給我，上面就有寫台灣大哥大公司
    ，並說丁○○再以該錢向其買海洛因吸食。」等語（見九十
    二年偵字第二０六一號卷第十二頁及背面）；證人乙○○於
    原審九十三年一月十五日審理時證稱：「（問：九十二年一
    月八日當天被警察在你身上查獲0000000000行動電話？）有
    。」、「（問：電話卡何來？）向丙○○買的。」、「（問
    ：多少錢？）一千五百元。」、「（問：何時購買？）九十
    一年十二月月底。約三十日左右」、「（問：被告何地交付
    這張卡？）在被告家中。」、「（問：被告有無向你說卡何
    來？）被告說是丁○○賣給他的。」、「（問：有無說丁○○賣他多少錢？）一千元。」等語（見原審卷第二三九至二
    四一頁）。再被告丙○○於九十一年五月二日警訊時稱：「
    （問：九十一年十二月間丁○○有沒有打電話說要賣你行動
    電話ＳＩＭ卡？）他有賣我ＳＩＭ卡，後來我再以新台幣壹
    仟元左右轉賣給乙○○，確實的價錢我忘了。當時他沒有告
    訴我是那家公司的。」、「（問：丁○○是否有將賣給你Ｓ
    ＩＭ卡的錢，再向你買海洛英毒品吸食？正確日期是否記得
    ？）他是將該價錢再向我換海洛英的，重量連袋約0.5公克
    ，他是說他自己要吸食的。正確日期我忘了。」等語（見九
    十二年偵字第二０六一號卷第一０頁）。依前揭證人莊、
    丁○○、乙○○之證詞及被告供述之內容，足認行動電話門
    號Ｚ000000000號ＳＩＭ卡係於九十一年十一月底
    前不詳時間失竊，由丁○○拾獲侵占後，復由被告以價值一
    千元之第一級毒品海洛因一小包（含袋毛重約0.5公克），
    向丁○○故買贓物，再由被告於九十一年十二月間某日，以
    一千五百元轉賣給案外人乙○○持有使用。
  (3)證人丁○○於原審九十二年十二月二十二日審理時證稱：「
    （問：賣時有無對被告說電話卡如何來的？）有，我告訴被
    告說電話卡是我撿到的。」、「（問：給時有無說電話費你
    要付？）沒有。」等語（見原審卷第一九二頁）；證人乙○○於九十二年四月十四日警訊時證稱：「（問：何時向丙○○買來使用？有否告訴來源？）我是在九十一年十二月間向
    他買的，當時他告訴我可以使用三個月，沒有告訴我來源，
    有表示是王八卡，．．．」等語（見九十二年偵字第二０六
    一號卷第十二頁背面）。依證人丁○○、乙○○證述之內容
    ，證人丁○○既然有對被告說該ＳＩＭ卡係其撿到的物品，
    被告於轉賣給乙○○時，又有對乙○○說該ＳＩＭ卡是王八
    卡，參酌被告於九十二年六月十八日偵訊時，就其取得該行
    動電話門號期間，帳單寄送地點是否變更之重要事項竟供稱
    不知道等語（見九十二年偵字第二二六０號影卷第三四頁）
    ，足認被告向證人丁○○買入該行動電話門號之ＳＩＭ卡時
    ，其主觀上應明知該ＳＩＭ卡係來源不明之贓物。另丁○○
    因侵占0000000000號行動電話之ＳＩＭ卡，經原審法院另案
    九十二年訴字第三四八號判決科處罰金三千元，此有該案判
    決一件附卷為憑（見原審卷第一四五至一四六、二九八至三
    ００頁），被告辯稱無贓物之認識云云，核係卸責之詞，難
    予採信，被告故買贓物並同時販賣第一級毒品海洛因予丁○○之犯行，亦堪予認定。
  (4)證人丁○○於原審九十二年十二月二十二日審理時證稱：每
    次購買一千元之海洛因等語（見原審卷第一九一頁），另關
    於被告販賣海洛因予證人丁○○之次數，證人丁○○於原審
    九十二年十二月二十二日審理時證稱：向被告購買海洛因二
    、三次等語（見原審卷第一九０頁），證人丁○○就其向被
    告購買毒品之次數雖無法精確指證，然按人之記憶本屬有限
    ，對之前發生的細節無法全數記憶，尤以施用毒品者之記憶
    又較常人為差，因而對於取得毒品之來源即向誰購買固尚可
    記憶，然對於購買毒品之次數、數額及每次購買之金額則往
    往無法肯定，此乃可理解的事，又依據嚴格證據法則之精神
    及本諸罪疑惟輕、最有利於被告之原則計算（證人所述細節
    略有歧異，依有利被告原則，爰依最低次數計算），就證人
    丁○○之證詞，採認其中次數最少者，以此最有利之原則認
    定，被告販賣第一級毒品海洛因予證人丁○○共二次，被告
    各次販賣行為之金額各為一千元，其中一次現金交易部分所
    得為一千元，另一次非現金交易部分所得為行動電話門號Ｚ
    000000000號ＳＩＭ卡一枚。
  (三)此外，復有ＮＯＫＩＡ行動電話一支可資佐證（含門號Ｚ0
    00000000號ＳＩＭ卡一枚，以上物品扣押於被告丙○○另案施用毒品案件內，已經檢察官發還與被告丙○○）
    ，是被告販賣毒品予戊○○、丁○○所得現金共計五千元及
    行動電話門號Ｚ000000000號ＳＩＭ卡一枚。
  (四)查毒品危害防制條例就販賣第一級毒品海洛因，定有極為嚴
    厲之刑罰，經由大眾傳播媒體之大力宣導，已為國人所共知
    共識，且政府近年來為杜絕毒品之氾濫，對查緝施用、轉讓
    或販賣毒品之工作雷厲風行。被告於八十三年間，即有違反
    麻醉藥品管理條例之刑事前案紀錄，被告於八十八年間復因
    施用毒品案件，經法院裁定送觀察、勒戒，此有臺灣高等法
    院被告前案紀錄表附卷可稽，則被告對海洛因係政府公告查
    禁之毒品，且就販賣第一級毒品海洛因之行為，將受到極為
    嚴厲之刑事處罰，自較一般人更有深刻之認知。本案雖未扣
    得被告販賣予證人戊○○、丁○○之海洛因，證人戊○○、
    丁○○未能明確證述被告每次販出海洛因之實際重量，而未
    能精準計算出被告販入與販出海洛因之差價（即營利賺取之
    淨額）。然查，我國查緝販賣毒品海洛因執法甚嚴，對於販
    賣海洛因者尤科以重度刑責。又販賣海洛因既係違法行為，
    當非可公然為之，亦無公定價格，且容易分裝並增減份量，
    而每次買賣之價量，可能隨時依雙方關係深淺、資力、需求
    量及對行情之認知、來源是否充裕、查緝是否嚴謹、購買者
    被查獲時供述購買對象之可能風險之情評估等情形，而異其
    標準，非可一概而論；販賣之利得，除被告坦承犯行或價量
    俱臻明確外，委難察得實情，販賣之人從價差或量差中牟利
    之方式雖異，其意圖營利之販賣行為則同一。是以因海洛因
    量微價高，取得不易，販賣者率有暴利可圖，苟非意圖販賣
    營利，一般人焉有可能甘冒重度刑責而提供海洛因予他人。
    況買受之對象即戊○○、丁○○與被告間並無特別之親屬情
    誼，且證人戊○○、丁○○證述其分別向被告購買海洛因時
    ，有交付金錢或ＳＩＭ卡而均屬有償之行為，且係於如事實
    欄二、所示之地點與被告進行交易，是倘被告非有厚利可圖
    ，自無平白費時、費力特意於前開地點交付毒品海洛因與對
    方之理，被告販賣毒品交付海洛因予戊○○、丁○○，其主
    觀上顯係基於營利之販賣意圖而為毒品之提供行為，洵堪認
    定。
  (五)綜觀上開事證，足認被告確有上述連續販賣海洛因予證人戊○○、丁○○之事實無訛，被告所辯與現有事證不符，顯係
    卸責之詞，殊無可採，本件事證明確，其犯行堪予認定。
  (六)被告之選任辯護人於本院聲請再傳訊證人戊○○、丁○○，
    以證明被告並無販賣毒品之事實，本院審酌證人戊○○、丁○○於原審審理中業經到庭結證明確，並於原審審理中賦予
    被告詰問之機會，均無再予傳訊之必要，併此敘明。
二、被告行為後，刑法於九十四年二月二日修正公布、刑法施行
    法於九十五年六月十四日修正公布，並均於九十五年七月一
    日施行，關於本案應適用之新舊法，茲比較如下：
  (一)修正後刑法第二條第一項規定，已將新舊法律適用之「從新
    從輕」原則，改採「從舊從輕」原則，而此規定僅係規範行
    為後法律變更所生新舊法律比較適用之準據法，並非實體刑
    罰法律，自不生行為後法律變更之比較適用之問題，於九十
    五年七月一日刑法施行後，應逕行適用新法第二條第一項之
    規定，為「從舊從輕」之比較（最高法院九十五年五月二十
    三日第八次刑事庭會議決議第一點第一項參照）。又修正後
    刑法第十一條係增訂刑法於其他法律有「保安處分」之規定
    者，亦適用之，亦無關犯罪行為可罰性之變更，亦應逕行適
    用新法第十一條之規定。
  (二)法定刑中罰金刑部分：刑法第三十三條第五款業經修正公布
    ，修正後刑法第三十三條第五款規定「罰金：新臺幣一千元
    以上，以百元計算之」，與修正前刑法第三十三條第五款規
    定「罰金：（銀元）一元以上」不同。比較修正前後之罰金
    刑輕重，該罰金刑之最低刑度於修法後已有加重，故以九十
    五年七月一日修正施行前之刑法規定較有利於被告，依刑法
    第二條第一項前段規定，本案關於被告違反毒品危害防制條
    例第四條第一項販賣第一級毒品罪之法定罰金刑最低度部分
    ，自應適用行為時之法律（修正前刑法第三十三條第五款）
    決定其罰金部分之最低刑（就被告所犯違反毒品危害防制條
    例第四條第一項案件，刑法第三十三條列於總則編，依刑法
    第十一條前段規定，亦適用於該罪）。
  (三)被告行為後，修正後之刑法業已刪除第五十六條連續犯之規
    定，則被告於修正刑法施行前之多次販賣毒品犯行，因行為
    後修正刑法業已刪除連續犯之規定，此刪除雖非犯罪構成要
    件之變更，但顯已影響行為人刑罰之法律效果，自屬法律有
    變更（最高法院九十五年第八次刑事庭會議決議參照）。被
    告行為後，刑法第五十六條關於連續犯之規定業已刪除，而
    本件被告於刑法修正前所犯之數次販賣第一級毒品罪，依修
    正施行前刑法第五十六條之規定，為連續犯，應論以販賣第
    一級毒品罪一罪；而依修正施行後之刑法，並無連續犯之規
    定，且依新法應各別多次論斷之結果（即數罪併罰），其刑
    度顯較修正前應依刑法第五十六條之規定以一連續販賣第一
    級毒品罪為重，經比較新舊法結果，以被告行為時之規定較
    有利於被告，自應依刑法第二條第一項前段之規定，適用修
    正前刑法第五十六條之規定，論以連續販賣第一級毒品罪。
  (四)刑之加減：刑法第六十四條第二項有關死刑之減輕效果，修
    正前規定：「死刑減輕者，為無期徒刑，或為十五年以下十
    二年以上有期徒刑」，而修正後同條項則規定：「死刑減輕
    者，為無期徒刑」；另刑法第六十五條第二項有關無期徒刑
    之減輕效果，修正前規定：「無期徒刑減輕者，為七年以上
    有期徒刑」，而修正後同條項則規定：「無期徒刑減輕者，
    為二十年以下十五年以上有期徒刑」，經比較結果，有關死
    刑、無期徒刑之減輕效果，自以修正前之規定有利於被告，
    自應依刑法第二條第一項前段之規定，適用修正前刑法第六
    十四條第二項、第六十五條第二項之規定，作為本案減輕刑
    度之依據。
  (五)修正前刑法第六十八條規定：「拘役或罰金加減者，僅加減
    其最高度。」，惟此次刑法修正，既將罰金最低金額修正為
    新臺幣一千元，當不致因加減其最低度，而產生不滿一元之
    零數，允宜與有期徒刑相同，許其最高度及最低度同加減之
    ，故併入修正後刑法第六十七條，而規定為：「有期徒刑或
    罰金加減者，其最高度及最低度同加減之。」本案被告所犯
    販賣第一級毒品罪部分，既因連續犯而加重其刑，則因修正
    前刑法第六十八條規定罰金最低度不予加重，較諸修正後刑
    法第六十七條規定罰金最低度亦予加重之規定，顯然較有利
    於被告，故依刑法第二條第一項前段規定，仍以被告行為時
    法律即修正前刑法第六十八條規定，較有利於被告。
  (六)依刑法第二條第一項規定為新舊刑法比較時，應就罪刑有關
    之共犯、未遂犯、連續犯、想像競合犯、牽連犯以及累犯加
    重、自首減輕、暨其他法定加減原因（如身分加減）與加減
    例等一切情形，綜其全部之結果，而為比較，再適用有利於
    行為人之法律處斷，而不得一部割裂分別適用不同之新舊法
    （最高法院二十四年上字第四六三四號判例意旨、九十五年
    第八次刑事庭會議決議第一點第四項參照）。經綜合比較新
    、舊法之結果，以被告行為時之舊法較有利於被告，依刑法
    第二條第一項前段規定，本案自應適用被告行為時之法律即
    修正前刑法第三十三條第五款、第五十六條、第六十四條第
    二項、第六十五條第二項、第六十八條之規定。
  (七)本件被告犯罪時，刑法第五十五條規定：「一行為而觸犯數
    罪名者，從一重處斷」，被告行為後，九十五年七月一日修
    正施行之刑法第五十五條規定：「一行為而觸犯數罪名者，
    從一重處斷。但不得科以較輕罪名所定最輕本刑以下之刑。
    」修正後關於但書之規定，僅係想像競合犯科刑之限制，為
    法理之明文化，非屬法律之變更，對於想像競合犯之認定及
    科刑，並不生任何影響，自不生新舊法比較之問題，應依一
    般法律適用原則，適用裁判時刑法第五十五條之規定（參見
    最高法院九十五年十一月七日九十五年度第二十一次刑事庭
    會議決議）。
  (八)刑法第二條第一項之規定，係規範行為後「法律變更」所生
    新舊法比較適用之準據法，故被告行為後刑法條文之修正，
    對於被告並無有利或不利之情形者（例如新舊法處罰輕重相
    同，犯罪構成要件亦無寬嚴之別等），即無適用修正後刑法
    第二條第一項之規定比較新舊法適用之問題。修正刑法第四
    十七條雖將舊刑法修正限制為受徒刑之執行完畢，或一部之
    執行而赦免後，五年以內「故意」再犯有期徒刑以上之罪者
    ，始成立累犯。但上述新舊法之規定，對於本件被告「故意
    」犯販賣海洛因罪，不論依九十五年七月一日修正施行前之
    刑法第四十七條或修正施行後之刑法第四十七條第一項之規
    定，均構成累犯，對被告而言，並無有利或不利之情形。依
    上說明，應無適用修正後刑法第二條第一項之規定比較新舊
    法適用之問題（參見最高法院九十五年度台上字第五五八九
    號判決意旨）。是本件關於被告成立累犯部分，毋庸依刑法
    第二條第一項規定為新舊法之比較，而應依一般法律適用原
    則，適用裁判時刑法第四十七條第一項之規定，論以累犯（
    參照最高法院九十五年十一月七日第二十一次刑事庭會議決
    議意旨及九十五年度台上字第七二四一號判決）。
  (九)九十四年二月二日修正前刑法第五十九條規定：「犯罪之情
    狀可憫恕者，得酌量減輕其刑」，修正後刑法第五十九條則
    規定：「犯罪之情狀顯可憫恕，認科以最低度刑仍嫌過重者
    ，得酌量減輕其刑」，上開條文修正前與修正後雖用語不同
    ，但實質內涵則相同，為法院就酌減審認標準見解之明文化
    ，非屬法律之變更，自不生新舊法比較之問題，應依裁判時
    刑法第五十九條認定之（參見最高法院九十五年十一月七日
    九十五年度第二十一次刑事庭會議）。
三、論罪之理由：
  (一)按海洛因為毒品危害防制條例第二條第二項第一款所列之第
    一級毒品，不得非法販賣。被告行為後，毒品危害防制條例
    於九十二年七月九日經總統令公布修正全文，並於九十三年
    一月九日施行，修正後之毒品危害防制條例第四條增訂製造
    、運輸、販賣第四級毒品者之刑事處罰，原第四項、第五項
    則順延移列第五項、第六項，惟關於販賣第一級毒品之刑罰
    規定，有關條次、犯罪構成要件、法定刑度均無變更，而被
    告販賣之毒品海洛因，不論依修正前毒品危害防制條例第二
    條第二項第一款，或修正後毒品危害防制條例第二條第二項
    第一款之規定，均為第一級毒品，對本件被告而言並無有利
    或不利之情形，本不生新舊法比較之問題，而應依一般法律
    適用原則，適用裁判時毒品危害防制條例第四條第一項之規
    定論處（最高法院九十五年十一月七日第二十一次刑事庭會
    議決議意旨參照）。
  (二)核被告所為，係犯毒品危害防制條例第四條第一項之販賣第
    一級毒品罪及刑法第三百四十九條第二項之故買贓物罪。被
    告持有海洛因之目的既係為供販賣之用，則其持有海洛因之
    低度行為應為販賣之高度行為所吸收，不另論罪。被告所犯
    上開故買贓物、販賣第一級毒品（犯罪所得為行動電話門號
    Ｚ000000000號ＳＩＭ卡一枚該次犯行）二罪間，
    為想像競合犯，應從一重之販賣第一級毒品罪處斷。
  (三)被告於刑法修正施行前所犯連續販賣海洛因之犯行，時間緊
    接，方法相同，觸犯構成要件相同之罪名，顯係基於概括犯
    意反覆為之，屬連續犯，應依修正前刑法第五十六條規定論
    以一罪，而被告所犯連續販賣第一級毒品罪之法定本刑為死
    刑或無期徒刑部分，依刑法第六十四條第一項、第六十五條
    第一項之規定，不得加重其刑外，僅就販賣第一級毒品罪之
    罰金刑部分加重其刑。被告前揭故買贓物之犯行，雖未據起
    訴，然其故買贓物部分業經檢察官移送併案審理，本院認被
    告故買贓物之犯行與事實欄二、(三)所示起訴販賣第一級毒品
    之犯行間，具有想像競合犯之裁判上一罪關係，本院自得併
    予審理。另公訴人雖未就如事實欄二、(二)所示被告販賣第一
    級毒品海洛因予丁○○取得現金一千元之犯行（即丁○○以
    現金購買海洛因部分）提起公訴，惟此部分與檢察官起訴經
    本院論罪科刑販賣第一級毒品之部分，具有刑法修正前連續
    犯之裁判上一罪關係，為起訴效力所及，基於審判不可分，
    本院自應併予審理。
  (四)查被告於八十九年間因犯施用第一級毒品罪及施用第二級毒
    品罪，經臺灣彰化地方法院以八十九年度訴字第一Ｏ四號判
    決分別判處有期徒刑七月、三月確定，經定應執行刑為有期
    徒刑八月，甫於九十年十月七日執行完畢，此有臺灣高等法
    院被告前案紀錄表一份在卷可稽，被告於受有期徒刑之執行
    完畢後，五年以內故意再犯本件有期徒刑以上之罪，不論依
    修正前之刑法第四十七條，或修正後之刑法第四十七條第一
    項之規定，均構成累犯，對被告而言並無有利或不利之情形
    ，自不生新舊法比較之問題，應逕依裁判時刑法第四十七條
    第一項之規定，論以累犯，有關販賣第一級毒品罪之法定刑
    為死刑、無期徒刑部分，依法不得加重，僅就販賣第一級毒
    品罪之罰金刑部分遞加重其刑。被告同時有兩種法定加重事
    由，應依刑法第七十條規定，就販賣第一級毒品罪本刑為罰
    金刑部分遞加重其刑。
  (五)又按毒品危害防制條例第四條第一項規定：「製造、運輸、
    販賣第一級毒品者，處死刑或無期徒刑；處無期徒刑者，得
    併科新台幣一千萬元以下罰金」，其法定刑為死刑、無期徒
    刑，別無其他自由刑之規定，刑度可謂重大。然同為販賣第
    一級毒品之人，其原因動機不一，犯罪情節未必盡同，或有
    大盤毒梟者，亦有中、小盤之分，甚或僅止於吸毒者友儕間
    為求互通有無之有償轉讓者亦有之，其販賣行為所造成危害
    社會之程度自屬有異，法律科處此類犯罪，所設之法定最低
    本刑卻同為「死刑或無期徒刑；處無期徒刑者，得併科新台
    幣一千萬元以下罰金」，不可謂不重。於此情形，倘依其情
    狀處以有期徒刑，即足以懲儆，並可達防衛社會之目的者，
    自非不可依客觀之犯行與主觀之惡性二者加以考量其情狀，
    是否有可憫恕之處，適用刑法第五十九條之規定酌量減輕其
    刑，期使個案裁判之量刑，能斟酌至當，符合比例原則。被
    告販賣海洛因予戊○○、丁○○等人之次數雖有多次，然每
    次販賣之金額為一千元，其重量僅得供施用數次，以其情節
    而論，其惡性尚不如專以販賣第一級毒品維生之販毒集團重
    大，被告既非販賣毒品之大盤或中盤商，被告販賣毒品之行
    為尚未造成無可彌補之鉅大危害。觀諸被告造成社會整體侵
    害之程度尚非鉅大，若以毒品危害防制條例第四條第一項所
    規定之法定本刑而科處最輕本刑無期徒刑，實屬情輕法重，
    衡其犯罪情狀在客觀上顯非不可憫恕，以其所犯之罪之最低
    法定刑為無期徒刑而言，即令處以法定最低度之刑，猶嫌過
    重，本院認依其情狀處以有期徒刑，即足以懲儆，並可達防
    衛社會之目的，自非不可依客觀之犯行與主觀之惡性二者加
    以考量其情狀有無可值憫恕之處，爰依裁判時刑法第五十九
    條之規定（按：九十四年二月二日修正前刑法第五十九條規
    定：「犯罪之情狀可憫恕者，得酌量減輕其刑」，修正後刑
    法第五十九條則規定：「犯罪之情狀顯可憫恕，認科以最低
    度刑仍嫌過重者，得酌量減輕其刑」，上開條文修正前與修
    正後雖用語不同，但實質內涵則相同，對被告而言並無有利
    或不利之情形，自不生新舊法比較之問題，應依裁判時刑法
    第五十九條認定之），酌量減輕其之刑度，方屬公允衡平。
    又依修正前刑法第六十五條第二項規定，無期徒刑減輕者，
    為七年以上有期徒刑。而依修正後刑法第六十五條第二項則
    規定，無期徒刑減輕者，為二十年以下十五年以上有期徒刑
    。依刑法第二條第一項規定，比較結果，自以修正前之刑法
    第六十五條第二項規定對被告較為有利，自應適用對被告有
    利之修正前刑法第六十五條第二項規定，作為本案減輕刑度
    之依據。又被告所犯上開販賣第一級毒品罪，有前揭加重、
    遞加重及酌減之事由，應先加、遞加而後減輕之。
四、撤銷改判之理由：
  (一)撤銷原判決之理由：
    原審認被告犯行事證明確，予以論罪科刑，固非無見。惟查
    ：
  (1)原判決既認定被告販賣第一級毒品予戊○○三次，每次一千
    元，而於事實欄仍記載販賣三、四次，又認定販賣予丁○○
    一次，每次一千元，事實欄仍記載為販賣一、二次，均有未
    洽。
  (2)本案就後述退回移送併辦部分，無法證明被告亦有盜打00
    00000000號行動電話通信之行為，原審判決就此部
    分併予論罪，並以連續犯論處，自有未洽。
  (3)被告販賣毒品所取得之價金共計為五千元，原判決認定為四
    千元，尚有未合。
  (4)刑事訴訟法第二百八十八條第三項，明定除簡式審判程序案
    件外，審判長就被告被訴事實為訊問者，應於調查證據程序
    之最後行之，以符改良式當事人進行主義之修法精神。此項
    被訴事實之訊問，乃事實審法院必須踐行之法定程序之一，
    旨在使被告有辯明犯罪嫌疑之機會，及陳述有利於己之事實
    ，屬被告行使防禦權最重要之一環。倘審判長於調查證據程
    序完畢後，疏未就被告之被訴事實予以訊問，無異剝奪其防
    禦權之行使，抑且有害於公平審判及程序正義，其本此有瑕
    疵之審判程序所為之判決，自有判決不適用法則之違背法令
    。又檢察官之起訴書，雖已依同法第二百六十四條第二項第
    二款規定，記載犯罪事實，但於調查被告被訴之犯罪事實時
    ，應依前揭規定踐行「訊問」之程序，不得僅依同法第一百
    六十四條或第一百六十五條規定，提示檢察官之起訴書或告
    以要旨，以取代「訊問」被訴事實。本件原審法院之審判程
    序，依審判筆錄記載，審判長並未就被告被訴之犯罪事實，
    依法踐行「訊問」之程序，而僅以「對於檢察官起訴書所載
    之犯罪事實及併辦部分有何意見？（提示並告以要旨）」一
    語取代（見原審卷第三四八頁），即為有罪之判決，自屬於
    法有違（參照最高法院九十六年度台上字第二０五八號判決
    、九十六年度台上字第二０六０號判決）。
  (5)本案同時為警查扣之ＮＯＫＩＡ行動電話一支（含門號Ｚ0
    00000000號ＳＩＭ卡一枚）、電子秤一臺、電子秤
    上殘留之海洛因殘渣、帳冊一本、分裝袋二百十個等物品，
    並無其他證據足資證明係被告所有供販賣海洛因所用之物品
    （詳後述），原判決認前揭物品係被告所有供販賣海洛因所
    用之物品，認定事實自有未洽。
  (6)按毒品危害防制條例第十九條第一項規定：犯第四條之罪者
    ，其供犯罪所用或因犯罪所得之財物，均沒收之，如全部或
    一部不能沒收時，追徵其價額或以其財產抵償之。但該條項
    並無如同條例第十八條第一項所定「不問屬於犯人與否，沒
    收之」之明文，自屬相對沒收主義之立法。是其應沒收之物
    ，應以屬被告所有者為限。被告以海洛因交換之方式，向丁○○故買門號0000000000號ＳＩＭ卡贓物，而該
    ＳＩＭ卡係莊失竊之物品，則莊就失竊之該ＳＩＭ卡贓
    物在法律上既得請求返還，被告並未取得該ＳＩＭ卡贓物之
    所有權，即非屬毒品危害防制條例第十九條第一項所定得沒
    收之物。原判決於理由欄論述說明：被告因販賣第一級毒品
    所得行動電話門號0000000000號ＳＩＭ卡一枚，
    雖未扣案，惟不能證明已滅失，仍應依同條例第十九條第一
    項規定，宣告沒收，如不能沒收時，追徵其價額等語（見原
    判決第十三頁第十至十四行），適用法律尚有未當。
  (二)對於上訴理由之審酌：
    公訴人上訴意旨，認被告亦有販賣海洛因予庚○○，原判決
    對於後述不另為無罪諭知部分認不能證明被告犯罪部分，尚
    有未洽等語，及被告上訴意旨，否認有販賣第一級毒品之犯
    行，各指摘原判決不當，雖無可取，惟原判決既有前述可議
    之處，仍應由本院將原判決予以撤銷改判。爰審酌被告曾有
    上開前科，素行不佳，其販賣毒品海洛因，足以使購買施用
    者導致精神障礙與性格異常，誘發暴力攻擊及反社會行為，
    甚至造成人民生命健康受損之危險及成癮性，其戕害國人身
    體健康，且有危害社會安全之虞，惡性非輕，惟念其因貪慾
    致罹刑章，販賣之次數及數量非鉅、所得利益、犯罪之動機
    、目的係為圖得一己之私利、以及犯罪後仍否認犯行之態度
    等一切情狀，量處如主文第二項所示之刑，以資懲儆。
  (三)關於沒收部分：
  (1)按毒品危害防制條例第十九條第一項規定：犯第四條之罪者
    ，其供犯罪所用或因犯罪所得之財物，均沒收之，如全部或
    一部不能沒收時，追徵其價額或以其財產抵償之。但該條項
    並無如同條例第十八條第一項所定「不問屬於犯人與否，沒
    收之」之明文，自屬相對沒收主義之立法。是其應沒收之物
    ，應以屬被告所有者為限。又該規定所稱「追徵其價額」者
    ，係指所沒收之物為金錢以外之其他財物而無法沒收時，應
    追徵其價額，使其繳納與原物相當之價額。如所得財物為金
    錢而無法沒收時，始應「以其財產抵償之」（最高法院九十
    三年台上字第二七四三號、九十五年度台上字第三０五號判
    決意旨參照）。又毒品危害防制條例第十九條第一項規定，
    犯該條例第四條至第九條、第十二條、第十三條或第十四條
    第一項、第二項之罪者，其供犯罪所用或因犯罪所得之財物
    ，均沒收之。係採義務沒收主義，且金錢為代替物，重在兌
    換價值，而不在原物，自難拘泥於沒收原物之理論，認沒收
    販賣毒品所得之金錢，以當場查獲扣押者為限，苟能證明其
    為販賣毒品所得之金錢，均應予以沒收（參照最高法院九十
    二年度台上字第五二二七號判決）。是販賣毒品所得之金錢
    ，無論已否扣案，如仍屬存在，即應依法沒收。經查，被告
    販賣毒品海洛因之所得現金共為五千元，上開販賣毒品所得
    之金額雖未扣案，然無證據證明已不存在，且既為被告因犯
    罪所得之財物，仍應依毒品危害防制條例第十九條第一項之
    規定併予諭知沒收，如全部或一部不能沒收時，依同條項之
    規定，應以其財產抵償之。
  (2)次按毒品危害防制條例第十九條第一項規定，犯販賣毒品罪
    者，其供犯罪所用或因犯罪所得之財物，均沒收之。但此並
    無「不問屬於犯人與否沒收之」之特別規定，自應仍有刑法
    第三十八條第一項第三款、第三項前段之適用，即以屬於犯
    人所有者為限，始得沒收之（參照最高法院九十四年度台上
    字第四二六五號判決）。查門號Ｚ000000000號行
    動電話之租用人係案外人張志成，有泛亞電信股份有限公司
    九十六年八月七日法亞字０九六０二八五三七號函所提供之
    基本資料查詢在卷可稽（見本院卷第四六、四七頁），惟被
    告於警詢及本院均否認門號Ｚ000000000號行動電
    話（含SIM卡）為其所有（見九十二年度偵字第九五號影卷
    第十三頁、本院卷第五三頁背面），證人戊○○於九十一年
    十二月二十五日警訊時雖證稱：被告之聯絡電話為Ｚ000
    000000等語（見九十二年度偵字第二Ｏ六一號卷第二
    十八頁），固堪予認定被告係以門號Ｚ000000000
    號行動電話與戊○○聯絡販賣海洛因事宜，惟本案並無證據
    資料證明該門號Ｚ000000000號行動電話係被告所
    有之物品，自不得依毒品危害防制條例第十九條第一項之規
    定宣告沒收。又該行動電話（含門號Ｚ000000000
    號ＳＩＭ卡）前經扣案，但業經檢察官於另案發還予被告，
    有臺灣南投地方法院檢察署檢察官甲○榮執廉字第七五二號
    扣押沒收物品處分命令影本一紙附卷可按（見原審卷第二五
    八頁），併此敘明。
  (3)被告以海洛因交換之方式，向丁○○故買門號000000
    0000號ＳＩＭ卡贓物，而該ＳＩＭ卡係莊失竊之物品
    ，則莊就失竊之該ＳＩＭ卡贓物在法律上既得請求返還，
    被告並未取得該ＳＩＭ卡贓物之所有權，即非屬毒品危害防
    制條例第十九條第一項所定得沒收之物，故被告販賣海洛因
    所得之行動電話門號Ｚ000000000號ＳＩＭ卡一枚
    ，自不得宣告沒收。
  (4)本案於九十一年十二月二十七日二十時三十分許，在南投縣
    竹山鎮○○路二六Ｏ號二樓被告租屋處，另扣得電子秤一台
    （其上有第一級毒品海洛因殘渣殘留）、帳冊一本、分裝袋
    二百一十個（以上物品原扣於丙○○另案施用毒品案件內）
    ，其中電子秤一台經原審送請法務部調查局檢驗結果，其上
    確有第一級第六項毒品海洛因成分殘留，有法務部調查局調
    科壹字第Ｚ0000000000號檢驗通知書一紙附卷可
    稽，見原審卷第三五頁）。又上開帳冊一本於未發還與被告
    時，原審即向贓物庫調取影印附卷（見原審卷第二０至二三
    頁），觀諸該本帳冊內容第一張，其上雖記載有包數、金額
    數字、「阿忠」等文字，經原審於九十二年八月十三日行準
    備程序時當庭提示與被告辨認後，被告供稱：該本帳冊內容
    第一張記載有四十八點一二包及「阿忠」的那一張內容全部
    出自其筆跡等語（見原審卷第四三頁），惟該本帳冊難認與
    本案被告販賣毒品之犯行有何直接關連。又前揭原扣案之電
    子秤一台、帳冊一本，均已經檢察官發還與被告丙○○，另
    分裝袋二百十個，已經檢察官廢棄而不存在，此有臺灣南投
    地方法院檢察署檢察官扣押沒收物品處分命令影本二紙附卷
    可稽（見原審卷第二五六、二五七頁），被告否認前揭物品
    係其所有供販賣海洛因所用之物，本案復無其他證據足資證
    明前揭物品係被告所有供販賣海洛因所用之物品，自不得併
    予宣告沒收銷燬之或沒收。
  (5)另為警同時查扣之第一級毒品海洛因二包（驗餘淨重十三．
    三九公克，包裝重Ｏ．七三公克，見九十二年偵字第二０六
    一號卷第二六頁法務部調查局鑑定通知書）、注射針筒九支
    、分裝藥鏟一支、含海洛因殘渣袋二個、葡萄糖十七包，係
    被告供施用第一級毒品所用之物，業經原審法院九十二年度
    訴字第二四一號判決認定在案，有該判決書影本一份在卷可
    稽（見原審卷第二五九至二六一頁），均非屬被告販賣毒品
    所用之物；研磨器一台經原審送請法務部調查局檢驗結果，
    無毒品反應，有法務部調查局調科壹字第Ｚ0000000
    000號檢驗通知書一紙附卷可稽（見原審卷第三五頁），
    至另扣案之不明白粉一包（驗餘淨重三．一二公克，包裝重
    Ｏ．四四公克，見九十二年偵字第二０六一號卷第二六頁法
    務部調查局鑑定通知書）、研磨器一台、現金一萬二千八百
    元、ＮＯＫＩＡ行動電話一支（含門號Ｚ00000000
    0號ＳＩＭ卡一枚）、ＭＯＴＯＲＯＬＡ行動電話一支（含
    門號Ｚ000000000號ＳＩＭ卡一枚）等物品，被告
    否認係其供販賣第一級毒品海洛因所用或販賣毒品所得之物
    ，本案依卷內證據資料，亦缺乏證據證明係被告所有供販賣
    第一級毒品海洛因所用或販賣毒品所得之物，是該等物品與
    被告販賣第一級毒品海洛因之犯行並無直接關連，不得併予
    宣告沒收或沒收銷燬，併予敘明。
五、不另為無罪諭知部分：
  (一)公訴意旨另謂：被告基於販賣第一級毒品海洛因之概括犯意
    ，另於九十一年四月起至九十一年十二月二十七日止，以其
    所有之Ｚ000000000號等行動電話為聯繫管道，接
    受欲購毒者以電話洽購毒品之方式，連續在南投縣竹山鎮大
    興農超市外等處，加價以每小包五百元至三千元不等之代價
    （依不同重量及毒品種類而定），將第一級毒品海洛因販賣
    與南投縣竹山鎮民眾庚○○四次（分別為五百元一次、一千
    元二次、一千五百元一次），因認被告除前開論罪科刑部分
    外，尚涉有此部分違反毒品危害防制條例第四條第一項之販
    賣第一級毒品罪嫌。
  (二)按犯罪事實應依證據認定之，無證據不得認定犯罪事實；不
    能證明被告犯罪者，應諭知無罪之判決；刑事訴訟法第一百
    五十四條第二項、第三百零一條第一項分別定有明文。又認
    定被告有罪之事實，應憑證據，如未能發現相當之證據，或
    證據不足以證明，自不能以推測或擬制之方法以之為裁判基
    礎；且認定事實所憑之證據，其為訴訟上之證明，須達於通
    常一般之人均不致有所懷疑而得確信者，始得據為有罪之認
    定，倘其證明尚未達到此一程度，而有合理懷疑存在時，尚
    難為有罪之認定基礎；另茍積極之證據不足以為被告事實之
    認定，即應為被告有利之認定，更不必有何有利之證據（參
    照最高法院三十年度上字第八一六號判例、四十年度臺上字
    第八六號判例、七十六年度臺上字第四九八六號判例）。次
    按證人之證述，如無瑕疵可指，而就其他方面調查，又與事
    實相符，其證述固未始不足採為判決之基礎，惟其證述之本
    身尚有瑕疵，則在此瑕疵不能究明以前，遽採為有罪之判決
    根據，自難謂為適法（最高法院八十四年度臺上字第七四五
    號判決要旨參照）。再按施用毒品者，其所稱向某人購買之
    供述，須補強證據以擔保其供述之真實性。良以施用毒品者
    其供述之憑信性本不及於一般人，況施用毒品者其供出來源
    ，因而破獲者，法律復規定得減輕其刑，其有為偵查機關誘
    導、或為邀輕典而為不實之陳述之可能，其供述之真實性自
    有合理之懷疑。是施用毒品者關於其向某人購買毒品之供述
    ，必須補強證據佐證，以擔保其供述之真實性，俾貫澈刑事
    訴訟無罪推定及嚴格證明之基本原則。而茲所謂補強證據，
    指其他有關證明施用毒品者之關於毒品交易之供述真實性之
    相關證據而言，必須與施用毒品者關於毒品交易之供述，具
    有相當程度之關連性，而足使一般人對施用毒品者關於毒品
    交易之供述，並無合理之懷疑存在，而得確信其為真實，始
    足當之。若毒品購買者之供述證據，本身已有重大瑕疵，依
    嚴格證明之法則，苟已無法憑為犯罪事實之認定時，自無再
    論補強證據之必要，其理甚明（參照最高法院九十四年度台
    上字第二０三三號判決意旨）。
  (三)查，本件檢察官起訴書認被告此部分涉嫌販賣第一級毒品海
    洛因予庚○○，無非係以證人庚○○於警詢及偵查中之供證
    ，並有被告丙○○使用之Ｚ000000000號行動電話
    扣案，及該門號之遠傳電信股份有限公司雙向通聯一份（見
    九十二年偵緝第九四號卷第三０至一六三頁）在卷足憑等為
    其論罪之依據。惟訊據被告堅決否認有此部分之販賣第一級
    毒品海洛因之犯行，辯稱：未販賣毒品海洛因予庚○○等語
    。
  (四)證人庚○○於警詢時固證稱：「（問：警方在你身上查獲之
    手機門號Ｚ000000000、序號000000000000000為
    何人所有？均為何人在使用？為何在你身上查獲？）是丙○○申請的，我都使用Ｚ000000000，我不知道。」
    、「（問：毒品均向何人購買？）毒品是向一個綽號叫阿忠
    的男子購買，一次買壹仟元、貳仟元左右。」、「（問：阿
    忠是否是丙○○？其年籍資料為何？）就是，他的年籍資料
    我不知道。」等語（見九十二年毒偵字第二八號卷第一０至
    十一頁）；嗣證人庚○○於九十一年十二月二十八日偵查中
    證稱：「（問：丙○○有無販毒？）我向他買過一次，一千
    元，他拿到大馬路上給我，在竹山大明路上，是二、三天前
    的晚上六、七點，我是以他Ｚ000000000電話與他
    聯絡，我用我Ｚ000000000號電話打，有時打公共
    電話，我應該共向他買二次才對，最後一次是被逮捕時，我
    向他買一千元，我以公共電話打，約在竹山大明路交易。」
    等語（見九十二年毒偵字第二八號卷第二九頁背面）；又證
    人庚○○於九十二年五月六日偵查中證稱：「（問：跟丙○○買毒？）有買三、四次，每次買一千至一千五，一千五的
    有一次，一千的二次，一次是五百元的。」等語（見九十二
    年偵緝字第九四號卷第二四頁）；證人庚○○於九十三年一
    月十五日原審審理時則證稱：「（問：本身是否施用海洛因
    ？）以前有，現在沒有，毒品向綽號阿忠之人購買的。」、
    「（問：阿忠本名？）不曉得。」、「阿忠我只知道是綽號
    阿忠，我不知道阿忠真名，我只知道他叫阿忠。我當時毒癮
    發作。」、「（問：是否向被告買過海洛因？）沒有。我是
    向綽號阿忠的人買的。」、「（問：九十二毒偵二八號卷附
    偵訊筆錄有何意見？〈提示〉）我只知道向阿忠買的。當時
    可能說錯了。」等語（見原審卷第二三二至二三四頁）。觀
    諸證人庚○○所證述之內容，其於偵查中先證述有向被告買
    過二次海洛因，嗣後則證述有向被告買過三、四次海洛因，
    惟證人庚○○於原審審理中則否認有向被告購買海洛因，足
    認證人庚○○前後所證前後不一。
  (五)又門號Ｚ000000000號行動電話如果係被告丙○○
    申請作為聯絡販毒所用之電話號碼，被告丙○○理應將該門
    號隨身攜帶以利購毒者隨時以該門號聯絡購毒事宜方是，衡
    諸常情，豈有交予欲向其購買毒品之證人庚○○攜帶外出而
    遭警查扣之理？依此情事以觀，尚難遽認證人庚○○之證言
    合於真實。另行動電話門號Ｚ000000000號係易付
    卡，持機人（申請使用人）係辛○○，並非被告乙節，有遠
    傳電信股份有限公司傳真函及九十六年九月三日函各一份附
    卷可憑（見九十二年度偵緝字第九四號卷第二七頁、本院卷
    第八０、八一），此顯與證人庚○○所證該門號係由被告申
    請乙節並不相符，益徵證人庚○○之證言顯有瑕疵。且經本
    院查詢辛○○之戶籍資料，確有該人之戶籍資料（見本院卷
    第八七頁），再前開行動電話之通聯紀錄並無法證明被告有
    販賣海洛因予證人庚○○之情事，本件並無被告與庚○○相
    互聯絡海洛因之通訊監察資料可資佐證，證人庚○○對於該
    門號之行動電話為何在伊身上查獲乙節，既無從為合理之交
    待，而被告復否認該門號為其所使用，且否認有販賣毒品海
    洛因予證人庚○○之行為，本案亦無其他補強證據足認被告
    有販賣毒品海洛因予證人庚○○，尚難僅憑證人庚○○有瑕
    疵之指證及前開通聯紀錄，遽為被告不利之認定。
  (六)本件既無其他補強之證據足以證明證人庚○○所證述向被告
    購買毒品海洛因之證詞與事實相符，自不得遽憑證人庚○○
    先後不一且有瑕疵之證述，而為不利於被告之認定。此外，
    復查無其他積極之證據足以證明被告有公訴人所指此部分販
    賣海洛因之犯行，應認該部分被告之犯罪不能證明，此部分
    依法原應諭知無罪之判決，惟因公訴意旨認此部分與前開起
    訴販賣海洛因經論罪科刑之部分，具有刑法修正前連續犯之
    裁判上一罪之關係，此部分爰不另為無罪之諭知，併此敘明
    。
六、退回移送併辦部分：
  (一)臺灣南投地方法院檢察署九十二年度偵字第二二六０號移送
    併辦意旨略以：被告於九十一年十二月十日後某日，向丁○○故買贓物即門號Ｚ000000000號ＳＩＭ卡後，被
    告取得該ＳＩＭ卡後，明知其並無權利使用該ＳＩＭ卡與人
    通信，竟意圖為自己免繳電信通訊費用之不法利益，並基於
    以無線方式盜用他人電信設備之概括犯意，自九十一年十二
    月十日後某日起至九十一年十二月間某日，將該ＳＩＭ卡轉
    賣與乙○○之日止，將該枚ＳＩＭ卡插入其所持有之行動電
    話（型式、廠牌不詳）機具內，以上開行動電話機門號撥號
    啟動ＳＩＭ卡內含屬電腦電磁紀錄之電子序號及內碼，向臺
    灣大哥大電信股份有限公司傳送無線電磁訊號，隱瞞其係非
    合法使用人之事實，盜打行動電話通信，使莊及臺灣大哥
    大電信股份有限公司，設於臺灣省境內之各基地臺之電腦網
    路交換系統陷於錯誤，誤以為是合法使用者行動電話所撥打
    ，予以接收通信，而提供通信服務，藉以取得使用行動電話
    通信免付費之不法利益，迄於九十二年元月間某日止，其與
    乙○○前後盜用上開行動電話所得不法利益，約有一萬餘元
    。因認被告就此部分涉犯電信法第五十六條第一項之盜用他
    人電信設備罪嫌，與本案已起訴之販賣第一級毒品罪，具有
    牽連犯之關係，屬於裁判上一罪，應移送本院併案審理等語
    。
  (二)按被告之自白，不得作為有罪判決之唯一證據，仍應調查其
    他必要之證據，以察其是否與事實相符，刑事訴訟法第一百
    五十六條第二項定有明文。經查，被告於九十二年五月二日
    警詢中雖供稱：「我也曾使用即轉賣給乙○○」等語（見九
    十二年偵字第二０六一號卷第一０頁背面），被告於警詢中
    雖坦承其曾使用該0000000000號行動電話之SIM卡後轉賣給
    乙○○使用，惟被告嗣後於原審及本院均否認有盜撥該門號
    行動電話之SIM卡，本案此部分之事實，被告於警詢中之前
    開自白，與其於原審及本院審理時所供述之內容互有不同，
    其自白已存有瑕疵。而依卷附之通聯資料，並無法證明係被
    告所盜打，亦查無被告有多次盜撥該門號行動電話之SIM卡
    之事證，因此，自不得僅以被告前揭警詢中之自白，作為認
    定被告此部分有罪之唯一證據。
  (三)又按財產上犯罪係狀態犯，取得後之違法持有該財物，乃為
    違反狀態之繼續，除非另為他行為，侵害另一新法益，其對
    取得之財物所為之處分或利用行為，不另成立他罪，此為不
    可罰事後行為，是故買贓物屬財產上犯罪，行為人對所得財
    物，事後予以處分，已於不法取得行為予以概括合併之評價
    ，故不另行成立他罪。查本件被告轉賣給乙○○之電話卡為
    故買贓物得來之財物，其取得該電話卡既屬財產性犯罪，而
    其因侵害財物之所有權，故其處分贓物，不外乎完成故買贓
    物之事實上效果行為，應在故買贓物罪之評價內，而為不罰
    之事後行為。雖公訴人認以ＳＩＭ卡插入所持有之行動電話
    機具內，再以上開行動電話機門號撥號啟動ＳＩＭ卡內含屬
    電腦電磁紀錄之電子序號及內碼，向電信股份有限公司傳送
    無線電磁訊號而通話，本即應收取、繳交通話費用，此為現
    今社會中七歲稚兒均知之理，被告故買贓物後，再轉賣給乙○○使用，顯見其亦明知該電話卡之財產價值及利益。故其
    販賣上開行動電話門號時，即與購買者間共同存有為自己或
    第三人不法利益之意圖存在，而認其有違反電信法之故意；
    然遍查全卷尚乏積極證據足以證明被告於處分上開電話卡之
    時，有與乙○○共同違反電信法之犯意聯絡之情事，是尚難
    以公訴人上開推論即認被告與乙○○之間有共同違反電信法
    之犯意聯絡。
  (四)此外，復查無其他積極證據足資證明被告有何此部分盜打行
    動電話通信之犯行，此部分自不能證明被告犯罪，此部分自
    難認與被告所犯故買贓物罪間之犯行間有牽連犯之裁判上一
    罪之關係，亦非本案起訴效力所及，本院無從併案審理，應
    退回移案機關由檢察官另為適法之處理。
據上論斷，應依刑事訴訟法第三百六十九條第一項前段、第三百
六十四條、第二百九十九條第一項前段，毒品危害防制條例第四
條第一項、第十九條第一項，刑法第二條第一項前段、第十一條
前段、修正前刑法第五十六條、刑法第三百四十九條第二項、第
五十五條前段、第四十七條第一項、第五十九條、修正前刑法第
六十五條第二項，判決如主文。
本案經檢察官己○○到庭執行職務。
中　　華　　民　　國　　96　　年　　10　　月　　11　　日
            刑事第十一庭　審判長法　官　陳　朱　貴
                                法　官　郭　同　奇
                                法　官　胡　文　傑
上列正本證明與原本無異。
如不服本判決應於收受送達後十日內向本院提出上訴書狀，其未
敘述上訴之理由者並得於提起上訴後十日內向本院補提理由書（
均須按他造當事人之人數附繕本）。
                                書記官  陳　文  琴
中　　華　　民　　國　　96　　年　　10　　月　　11  　日
附錄本案論罪科刑法條
毒品危害防制條例第四條第一項：
製造、運輸、販賣第一級毒品者，處死刑或無期徒刑；處無期徒
刑者，得併科新臺幣一千萬元以下罰金。
中華民國刑法第三百四十九條
（普通贓物罪）
收受贓物者，處三年以下有期徒刑、拘役或五百元以下罰金。
搬運、寄藏、故買贓物或為牙保者，處五年以下有期徒刑、拘役
或科或併科一千元以下罰金。
因贓物變得之財物，以贓物論。
